臺灣臺北地方法院刑事判決　　　　　　 100年度易字第1179號
公　訴　人　臺灣臺北地方法院檢察署檢察官
被　　　告　余式正
上列被告因竊盜案件，經檢察官提起公訴（100年度偵字第529號
），本院判決如下：
    主  文
余式正竊盜，累犯，處拘役肆拾日，如易科罰金，以新臺幣壹仟
元折算壹日。
    事  實
一、(一)余式正前因妨害公務等案件，經本院於民國98年1月5日以
      97年度交易字第621號判處有期徒刑3月確定，於98年5月
      12日有期徒刑執行完畢。
    (二)詎仍不知悔改，於99年11月30日下午9時許，在臺北市中
      山區○○○路○段66之7號1樓友人劉姿伶套房內，經劉姿
      伶委託代為看家並照顧其5歲之幼子林○輝，因見劉姿伶
      所有內有現金之撲滿置於套房內，竟意圖為自己不法之所
      有，基於竊盜之犯意，將撲滿底部之黑色塞子打開後，掏
      出其中現金新臺幣（下同）8,000元而竊取之。
    (三)嗣劉姿伶於99年12月1日下午9時許發覺撲滿經移動，檢視
      其內金錢發覺短少後始報警查獲。
二、案經劉姿伶訴由臺北市政府警察局中山分局報告臺灣臺北地
    方法院檢察署檢察官偵查起訴。
    理  由
甲、程序部分：
一、本件為刑事訴訟法第376條第1、2款所列案件，依同法第284
    條之1前段規定，由法官1人獨任審判，合先敘明。
二、(一)按被告以外之人於審判外之言詞或書面陳述，除法律有規
      定者外，不得作為證據。又被告以外之人於審判外之陳述
      ，雖不符前4條之規定，而經當事人於審判程序同意作為
      證據，法院審酌該言詞陳述或書面陳述作成時之情況，認
      為適當者，亦得為證據，刑事訴訟法第159條第1項、第
      159條之5第1項定有明文。
    (二)查本案以下引用之被告余式正以外之人於審判外之言詞及
      書面陳述，均經被告及檢察官於本院審理時同意作為證據
      ，本院揆諸前開法條規定，並審酌前開言詞及書面陳述作
      成時之情況，認為適當，自得作為證據，合先敘明。
乙、實體部分：
一、訊據被告矢口否認有何竊盜之犯行，辯稱：其並未竊取告訴
    人撲滿內之金錢云云。經查：
    (一)被告於99年11月30日下午9時許，在告訴人位於臺北市中
      山區○○○路○段66之7號1樓之套房內，經告訴人委託代
      為看家並照顧其5歲之幼子林○輝，約同日下午10時許告
      訴人返家，告訴人後於99年12月1日下午9時許發覺撲滿經
      移動，檢視其內金錢，發覺短少8,000元之事實，業據告
      訴人於警詢、檢察官訊問及本院審理時具結證述（偵卷第
      10 至13頁、第32至34頁、本院卷第38至40頁）明確，復
      為被告所不否認（本院卷第23頁），堪以認定。
    (二)被告雖矢口否認有何竊取撲滿內金錢之行為，惟查：
      1.告訴人之上開套房約3.8坪，作為家庭美容之用，其內
        僅有1套剪髮、洗髮器具，每次只能接待1位客人，客人
        來做美容時，告訴人均在套房內，告訴人將裝有約
        10,000元千元大鈔、百元大鈔及10元硬幣之陶瓷老奶奶
        造型撲滿置於廁所門口之鐵櫃上，只要客人來過，都會
        打開撲滿檢查其內金錢數目，被告99年11月30日離去後
        因告訴人父親病危而未馬上打開撲滿檢查，係於2日後
        發覺撲滿位置移動，打開撲滿檢查後才發覺，經詢問其
        子林○輝，林○輝告知有看到被告在挖撲滿內之硬幣等
        情，業據其於前揭警詢、檢察官訊問及本院審理時具結
        證述甚明。依告訴人上開所述，其雖在套房內經營家庭
        美容，惟因場地有限，每次只接待1位客人，告訴人全
        程在場，客人離開後，告訴人也會清點撲滿內之金錢，
        則前來家庭美容之客人應無機會趁機盜取告訴人撲滿內
        之金錢，應可認定。
      2.再者，經本院100年6月1日勘驗林○輝100年3月17日檢
        察官訊問之錄影光碟（本院卷第33至37頁），林○輝因
        年僅5歲尚幼，對答雖非十分連貫，但對於檢察官訊問
        是否有看到阿伯（指被告）將錢拿出，林○輝回答「有
        」，並主動表示其因聽到錢的聲音才過去看，復提到被
        告挖錢後將錢放在口袋內等細節，且帶檢察官至其看到
        被告挖錢之位置，及指出原本撲滿放置之位置等情觀之
        ，如非其親身經歷，以其5歲之年幼，當無法回答上開
        細節內容或指出位置，是林○輝前揭所述目睹被告自撲
        滿挖錢後置入口袋乙節，應屬真實，而得以採信。
      3.末被告雖然始終否認係其竊取撲滿內之金錢，在目前沒
        有工作經濟困難下，卻僅因「基於兩人之情誼」而願意
        給付告訴人所稱失竊之金錢（偵卷第20、33頁），且原
        於100年2月14日檢察官訊問時表示願意接受測謊（偵卷
        第34頁），惟於2日後卻以書面信函無故拒絕測謊（偵
        卷第39頁），復未能說明拒絕之理由，是其上開種種言
        行，實啟人疑竇。
    (三)綜上所述，本案事證明確，被告竊盜之犯行堪以認定，應
      依法論科。
二、論罪科刑之理由：
    (一)核被告所為，係犯刑法第320條第1項之竊盜罪。
    (二)其前因妨害公務等案件，經本院於98年1月5日以97年度交
      易字第621號判處有期徒刑3月確定，於98年5月12日有期
      徒刑執行完畢，有臺灣高等法院被告前案紀錄表1份附卷
      可憑，其於前開徒刑執行完畢後5年內，故意犯本件有期
      徒刑以上之罪，為累犯，應依法加重其刑。
    (三)爰審酌被告有構成累犯之前案紀錄已如前述，其竟不知檢
      點行徑，利用告訴人委託看家及照顧告訴人幼子之機會，
      竟竊取告訴人置於撲滿內之8,000元，及犯後矢口否認，
      惟業與告訴人達成和解，並已賠償告訴人8,000元，此有
      和解書（本院卷第43頁）在卷可稽，告訴人亦當庭表示已
      原諒被告，希望能輕判被告（本院卷第41頁）等犯罪之動
      機、目的、手段及造成之損害等一切情狀，量處如主文所
      示之刑，並諭知易科罰金之折算標準。
三、據上論斷，應依刑事訴訟法第299條第1項前段、第284條之1
    前段，刑法第320條第1項、第41條第1項前段、第47條第1項
    ，刑法施行法第1條之1，判決如主文。
本案經檢察官陳國安到庭執行職務
中    華    民    國   100    年    6     月    15    日
                  刑事第十三庭  法  官  李貞瑩
以上正本證明與原本無異。
如不服本判決應於收受送達後10日內向本院提出上訴書狀，並應
敘述具體理由；其未敘述上訴理由者，應於上訴期間屆滿後20日
內向本院補提理由書（均須按他造當事人之人數附繕）「切勿逕
送上級法院」。
                                書記官  陳鳳瀴
中    華    民    國   100    年    6     月    15    日
附錄本案論罪科刑法條
中華民國刑法第320條（普通竊盜罪、竊佔罪）
意圖為自己或第三人不法之所有，而竊取他人之動產者，為竊盜
罪，處5  年以下有期徒刑、拘役或 5 百元以下罰金。
意圖為自己或第三人不法之利益，而竊佔他人之不動產者，依前
項之規定處斷。
前二項之未遂犯罰之。